【裁判字號】    89,易,1101
【裁判日期】    890427
【裁判案由】    恐嚇等
【裁判全文】
臺灣高雄地方法院刑事判決                        八十九年度易字第一一一號
    公  訴  人  臺灣高雄地方法院檢察署檢察官
    被      告  丁○○
                甲○○
右列被告因恐嚇等案件，經檢察官提起公訴（八十九年度偵字第二四０三七號），本
院判決如左：
    主  文
丁○○連續以加害生命、身體之事，恐嚇他人，致生危害於安全，處有期徒刑伍月，
如易科罰金，以參佰元折算壹日。
甲○○部分公訴不受理。
    事  實
一、丁○○基於概括之犯意，於民國八十八年八、九月間，臺灣高雄地方法院檢察署
    八十八年度偵字第一六六五０號重利等案件偵查中（起訴書誤載為經檢察官提起
    公訴，尚在法院審理中），前往甲○○位在高雄縣茄萣鄉○○路○段一０三號之
    住宅三、四次，分別以若出庭要叫人找你麻煩；若害我坐牢，就要讓甲○○少了
    睪丸；要讓甲○○少了一粒眼睛，要讓妳哭無子（台語），並拿炸彈炸你等加害
    生命、身體之事，連續恐嚇甲○○、甲○○之父乙○○及甲○○之母丙○○，致
    使甲○○、乙○○、丙○○三人心生畏懼。
二、案經乙○○、丙○○訴由高雄縣警察局湖內分局移送台灣高雄地方法院檢察署檢
    察官偵查起訴。
    理  由
一、訊據被告丁○○固不諱言確曾於前揭時間前往被告甲○○住宅之事實，惟矢口否
    認有何恐嚇犯行，並辯稱：其係因脾氣較暴躁而被誤會云云。惟查，右揭犯罪事
    實，已迭據被告甲○○於警訊及偵查中指陳：被告丁○○曾要其保證重利案出庭
    沒事，否則會叫人找其麻煩，讓其心生畏懼等語明確，亦經證人乙○○、丙○○
    於警訊及偵查中到庭結證證述被告丁○○當面對渠二人言若坐牢，要讓甲○○少
    了睪丸、少一粒眼睛，讓渠二人看不到兒子，並拿炸彈炸你家，渠等感到很害怕
    等語綦詳，雖被告甲○○於本院調查中供稱並未聽聞被告丁○○為了出庭之事要
    找其麻煩，且其當時在工作，不知被告丁○○是否恐嚇乙○○、丙○○云云；證
    人乙○○、丙○○於本院調查中證稱大家都是誤會，沒有恐嚇云云，然被告丁○○確曾以前述加害生命、身體之事，恐嚇被告甲○○、證人乙○○、丙○○一節
    ，已如前述，證人乙○○、丙○○與被告丁○○既無仇怨，自無甘冒偽證及誣告
    罪責而為不實證言及指述之理，參以被告甲○○亦到庭供承係因雙方達成和解，
    故不再追究，而被告丁○○係於本院調查中始表示撤回對被告甲○○之傷害告訴
    ，有刑事撤回告訴狀一紙附卷可稽等情以觀，足認被告甲○○、證人乙○○、丙○○於本院調查中所言顯係事後迥護被告丁○○之詞，不足採信。是被告丁○○
    所辯，顯係卸責之詞，不足採信。本件事證明確，被告犯行堪以認定，應依法論
    科。
二、核被告丁○○所為係犯刑法第三百零五條恐嚇罪。又其先後多次恐嚇之犯行，時
    間緊接，方法相同，所犯又係構成要件相同之罪名，顯係基於概括犯意為之，依
    連續犯規定論以一罪，並依法加重其刑。爰審酌被告係以言詞恐嚇他人，手段及
    危害尚非重大，又犯罪後一再飾詞卸責，態度不佳，及其犯罪動機、目的等一切
    清狀，量處如主文所示之刑，並諭知如易科罰金之折算標準。又臺灣高雄地方法
    院檢察署八十八年度偵字第一六六五０號即被告丁○○涉犯重利之案件，係於八
    十八年九月二十四日始經檢察官起訴，有該案偵查卷宗影本一份附卷可稽，是公
    訴意旨認被告丁○○係於法院審理該重利案件中，對被告甲○○、證人乙○○、
    丙○○為恐嚇之行為一節，尚有誤會，併此敘明。
三、公訴意旨另以：被告甲○○於八十八年九月五日十六時許，因被告丁○○不願意
    進入其上開住宅，遂與被告丁○○互相拉扯，不慎造成被告丁○○受有臉部紅腫
    擦傷、左鞏膜下出血、右手二紙紅腫擦傷等傷害。按告訴乃論之罪，告訴人於第
    一審辯論終結前，得撤回其告訴，法院對該案件應諭知不受理之判決，刑事訴訟
    法第二百三十八條第一項及第三百零三條第三款定有明文。本件被告甲○○因恐
    嚇等案件，經檢察官提起公訴，認被告甲○○係犯刑法第二百八十四條第一項過
    失傷害罪，該罪依同法第二百八十七條規定須告訴乃論，茲據告訴人即被告丁○○於本院審理中，聲請撤回告訴，揆諸前開說明，爰不經言詞辯論，逕為諭知不
    受理之判決。
據上論斷，應依刑事訴訟法第二百九十九條第一項前段、第三百零三條第三款、第三
百零七條，刑法第五十六條、第三百零五條、第四十一條，罰金罰鍰提高標準條例第
一條前段、第二條判決如主文。
中      華      民      國      八十九      年    四    月    二十七    日
                                  臺灣高雄地方法院刑事第一庭
                                        審判長法  官  陳顯榮
                                              法  官  邱基峻
                                              法  官  黃悅璇
右正本證明與原本無異。
如不服本判決，應於判決送達後十日內，向本院提出上訴狀。
                                              書記官  沈  蘊
中    華    民    國      八十九      年      四      月    二十八      日


司法院資訊處製作；財團法人民間司法改革基金會備份。
